臺灣士林地方法院民事判決　　　　　　　99年度重訴字第95號
原　　　告　馮志瑛
訴訟代理人　蕭玉杉律師
被　　　告　王曹寶琴
訴訟代理人　顏文正律師
　　　　　　楊尚賢律師
　　　　　　范翔智律師
　　　　　　王效輿
上列當事人間給付違約金事件，本院於民國100 年6 月9 日言詞
辯論終結，判決如下：
    主  文
被告應給付原告新台幣壹拾肆萬壹仟柒佰伍拾元及自民國九十九
年一月十四日起至清償日止，按年息百分之五計算之利息。
原告其餘之訴駁回。
訴訟費用由被告負擔百分之十五，餘由原告負擔。
本判決原告勝訴部分得假執行，但被告得預供擔保新台幣壹拾肆
萬壹仟柒佰伍拾元後免為假執行。
原告其餘假執行之聲請駁回。
    事  實  及  理  由
甲、程序方面：
    按訴狀送達後，原告不得將原訴變更或追加他訴。被告於訴
    之變更或追加無異議，而為本案之言詞辯論者，視為同意變
    更或追加。民事訴訟法第255 條定有明文。本件原告起訴時
    係以兩造於97年11月27日約定原告買受被告之土地內，倘埋
    藏有垃圾及廢棄物，被告應支付違約罰性質之違約金，爰依
    契約之法律關係請求被告給付違約金等情，嗣於訴狀送達後
    ，另以原告出售之物的現場遭破壞、圍牆和大門有傾斜等情
    ，依契約第9 絛之約定、物的瑕疵擔保之損害賠償請求權為
    本件之請求。而被告於訴之追加無異議為本案之言詞辯論，
    依民事訴訟法第255 條視為同意追加。
乙、實體方面:
一、原告主張:
  1.原告於97年5 月15日與被告簽訂不動產買賣契約，向被告買
    受台北市○○區○○段4 小段249 、295 、298-1 、300 及
    301 地號及其上之40028 建號即門牌台北市○○區○○路80
    巷28號之建物，總價金新台幣（以下同）1 億500 萬元。
  2.契約訂立後，尚未交付土地前，被告竟將垃圾及廢棄物埋在
    系爭土地裡，經原告抗議，被告保證會清除。兩造於97年11
    月27日上午在台北市○○○路○ 段270 號13樓洽談點交及給
    付尾款事宜，原告提及上開土地埋藏垃圾及廢棄物，被告之
    代理人王效輿矢口否認，雙方遂約定如土地有埋藏垃圾及廢
    棄物，被告願賠償違約金5 千萬元，否則原告應賠償1 億元
    。原告因有此違約金罰則之約定，才給付尾款6 千5 百萬元
    。
  3.原告於97年11月30日至現場，發現埋有垃圾及廢棄物，乃要
    求被告至現場見證開挖，以釐清事實，被告置之不理，原告
    於98年3 月26日再次函請被告及公證人至現場開挖，被告仍
    未到場。經開挖結果，現場果有大量之垃圾及廢棄物。爰依
    契約之法律關係，請求被告給付違約金10,000,000元。又，
    系爭土地是否埋藏有垃圾及廢棄物，事關買賣標的物之瑕疵
    擔保責任，原告亦得依兩造契約第9條 ，97年11月27日之約
    定及民法第250 條，出賣人物之瑕疵擔保責任，請求被告賠
    償。
  4.被告雖否認授權王效輿就系爭土地有無埋垃圾事宜與原告有
    權為商議，然此事關買賣標的物之瑕疵擔保責任，被告之代
    理人王效輿於買賣交易過程中與原告成立違約金罰則之約定
    ，自亦屬授權範圍內之有權代理。
  5.被告之履約上重大瑕疵及損害賠償之金額如下：
    a.四大垃圾堆( 已知的) ，清除垃圾、廢棄物之金額為
      141,750元。
    b.農舍30坪被損害，回復農舍原狀( 含道路清理) 之費用為
      512,715元。
    c.破壞大樹，重建大樹之費用為350,000元。
    d.處理高壓電線之費用242,091元。
    e.重建農地40公尺長之擋土牆281,706元。
    f.大門、圍牆傾斜，修繕費180,000元。
  6.聲明：被告應給付原告一千萬元; 及自起訴狀繕本送達被告
    之翌日起至清償日止，按週年利率百分之五計算之利息。原
    告願供擔保請准宣告假執行。
二、被告則以：
  1.依不動產買賣契約書第5 條約定: 田地及道地部分雙方同意
    以簽約時之土地公告現值報繳，並同意乙方( 按即被告) 於
    申報移轉前栽植農作物申請農業用地作農業使用證明，是以
    被告係經原告同意，有權向主管機關申請農用證明，被告在
    申請農用證明時所用之土壤，均係在系爭土地上就地取材，
    而在被告申請農用證明期間，適逢對面之住戶( 莊頂路80巷
    24 號)正大興土木，有多部卡車進出，致原告誤認係被告雇
    用卡車載垃圾及廢棄物在此傾倒。另被告為申請農用證明，
    因現場有鐵皮屋，不符規定，故僱請工人拆除清理其中鐵皮
    屋等物，將鐵皮鐵架運走，並無掩埋所謂之垃圾或廢棄物。
  2.原告與王效輿於97年11月27日在台北市○○○路○ 段討論點
    交及給付尾款事宜，惟被告之代理人王效輿之被授權範圍，
    僅有決定價金付款方式及代為受領價金之權限，並無就埋垃
    圾事宜與原告有權為商議，是縱有原告所指約定違約金之事
    ，王效輿亦屬無權代理，被告不予承認，其效力不及於被告
    。
  3.縱現場有少量垃圾，但因房屋點交時，被告已將鑰匙交給原
    告，原告可隨時進出，垃圾何來即有疑問。
  4.現場綠意盎然，對農地之使用並無滅失、減少其價值或通常
    效用，自不得謂有民法第354 條之瑕疵。
  5.否認拆除矮牆致圍牆傾斜，原告至遲於97年11月17日即占有
    系爭房屋及土地，至其98年7 月17日提起本件訴訟，已有八
    個月，此期間在原告管領之中，原告不思保養相關設施，任
    其荒廢不用，倘真有傾斜情事，其責任亦在原告。依兩造之
    買賣契約精神，係以現況為點交，關於圍牆、大門、擋土牆
    、大樹等等，均屬現況為點交，況依民法第356 條規定，原
    告於點交時，有即時從速檢查其所受領之物之義務，但原告
    卻受領後八個月後，才指有瑕疵云云，顯不合情理，原告未
    及時從速為檢查，應視為其承認所受領之物，不得再為主張
    瑕疵擔保責任。
  6.聲明: 原告之訴及假執行之聲請均駁回。如受不利判決，願
    供擔保請准免為假執行。
三、原告主張原告於97年5 月15日與被告訂立不動產買賣契約，
    買受系爭土地及建物，嗣因發現被告將垃圾及廢棄物埋於系
    爭土地內，經原告抗議反應，被告之代理人即其配偶王效輿
    保證會清除，雙方並約定若系爭之地埋藏有垃圾及廢棄物，
    被告願賠償違約金五千萬元，另系爭買賣之不動產有農舍、
    牆垣、樹木、擋土牆被破壞，高壓電線有危險之情形，因認
    有物之瑕疵之事實，已據其提出買賣契約影本一件、錄音譯
    文影本一件、現場相片、電子郵件信函影本等件為證，被告
    則以前詞為辯。是以本件兩造爭執要旨：被告有無在現場掩
    埋垃圾及廢棄物？有無原告主張之農舍、牆垣、樹木、高壓
    電等上述物之瑕疵情形? 被告是否應負出賣人物之瑕疵擔保
    責任？原告請求1 千萬元是否有理由？以下分述之:
  (一)原告主張被告在系爭土地內掩埋垃圾及廢棄物，提出照片為
    證，並經證人即開挖現場之劉獻文到庭證稱：(98 年3 月間
    ) 我有去現場。有一天接到老闆( 即原告之配偶) 的指示，
    要到後面的土地去開挖，因為馮先生說懷疑後面有垃圾，所
    以我們調挖土機去挖。前兩天我們就有挖了，我們是拿鏟子
    挖，沒有挖到什麼。馮先生才調挖土機挖，挖到了廢土、廢
    磚塊、石頭。原證4 第3 頁照片( 即臺灣臺北地方法院卷，
    31頁之照片）所出現的鐵皮屋，在開挖當時鐵皮屋已經不在
    了。我從挖土機開挖時開始錄影，至結束為止。有鐵皮、鐵
    條，我們怪手挖到鐵皮屋的地基，有瓶瓶罐罐，還有澆花的
    水管，因為比較長，我比較有印象等語( 見本院99年7 月27
    日言詞辯論筆錄，卷一，101 至103 頁) ，而該現場之錄影
    ，經本院勘驗結果：編號DSCN4560號光碟片顯示：證人周
    江山挖出1 條長條形深咖啡色的物品。編號DSCN4572 號
    光碟片顯示：挖土機挖出塑膠、鐵條、塑膠浪板2 片、一些
    碎片磁磚，及泥土下方有一大片白色之物。編號DSCN4591
    號光碟片顯示：挖土機挖出磁磚。編號DSCN4592 號 光碟
    片顯示：現場拉出30或40公尺長的水管數條。編號DSCN
    4593號光碟片顯示：現場有一大塊水泥石灰水泥片及鋼筋數
    條。編號DSCN4594號光碟片顯示：現場拉出很長的雜物，
    可能是水管或電線。編號DSCN4595號光碟片顯示：現場拉
    出長鐵條。( 見本院99年10月5 日言詞辯論筆錄，卷一，
    203 至204 頁) ，是可認證人劉獻文於該現場所挖得之物，
    確實有建物之廢棄物等物。按兩造之契約第9 條約定：「(
    前略) 房屋及戶外設施應保持原狀交付甲方( 註：即買方、
    原告) 。如乙方( 註：即賣方、被告) 未依約履行時，應按
    重置之時價補償甲方，或按實際損害情形負損害賠償責任。
    」而系爭土地內埋藏垃圾，原告主張依契約第9 條之約定，
    被告未依約履行，應按實際損害情形負損害賠償責任，即非
    無據。經證人即清除垃圾之簡金祥到庭結證稱：卷二第47頁
    之工程預算書為我公司出具，當初是原告請我估算系爭現場
    廢棄物的數量及清運的價錢，實際上沒有施作，我整理除雜
    草後，原告發現有廢棄物，請我的挖土機挖深看看，發現有
    舊的鋼版、ＲＣ基礎塊等等的廢棄，我依據現場大概估算清
    理所需的費用。舊貨櫃拆除運走部分我們已經施作完畢，廢
    棄物清除及載運實際上沒有施作，其他廢棄物都沒有清除還
    在現場土地上。當時原告要我們挖深看看，我們挖一個地方
    後發現垃圾，再挖那個範圍的四個角落及中央後，發現都有
    垃圾，我是以我們當時挖掘的長度、寬度為準，以長乘以寬
    及厚度計算面積及數量，並以6.8 噸小卡車估價的。現場挖
    的範圍大約17 m( 長) ×8m( 寬) ×50 cm(深) 等語( 見本
    院100 年5 月26日言詞辯論筆錄，卷三，92、93頁) 。而本
    院100 年2 月16日現場履勘時，丈量兩造所稱鐵皮屋( 長約
    8.5 公尺、寬約5.3 至6.6 公尺) 及鐵皮屋後方之貨櫃(20
    尺×10尺) ，合計長、寬度與證人簡金祥所稱之現場挖掘範
    圍長寬度相當，則證人簡金祥估算挖掘範圍所須清理垃圾費
    用為135,000 元( 不含5%稅)(見卷二，47頁之工程預算書)
    應屬實在，從而原告主張清理垃圾共141,750 元(135,000元
    加上5%稅，135,000 ×5%＝6,750 ，135,000 ＋6,750 ＝
    141,750)，自應准許。
  (二)原告主張農舍、牆垣、樹木被破壞、高壓電有危險，本件有
    物之瑕疵部分:
  1.按買受人應按物之性質，依通常程序從速檢查其所受領之物
    。如發見有應由出賣人負擔保責任之瑕疵時，應即通知出賣
    人。買受人怠於為前項之通知者，除依通常之檢查不能發見
    之瑕疵外，視為承認其所受領之物。不能即知之瑕疵，至日
    後發見者，應即通知出賣人，怠於為通知者，視為承認其所
    受領之物。民法第356 條定有明文。
  2.原告主張本件有農舍、牆垣、樹木被破壞、高壓電有危險之
    瑕疵情形，被告則以: 97年5 月15日簽約時被告已表明要申
    請農用證明，是該農舍即鐵皮屋勢必拆除方符規定，原告於
    簽約時已同意且理解，並無重置問題；大樹是點交後倒塌，
    與被告無關；擋土牆及圍牆於點交時已依現狀點交；高壓電
    是否造成危險是原告自己考量的問題，與被告無關；原告在
    受領後8 個多月才主張物有瑕疵，應視為已承認受領之物等
    語，資為抗辯。以下就原告之請求是否有理，分述之:
  關於農舍即鐵皮屋重建512,715 元部分：
  a.按系爭契約第5 條：「田地及道路部份雙方同意以簽約時之
    土地公告現值報繳，並同意由乙方於申報移轉前栽植農作物
    申請農業用地作農業使用證明，據以申請不課徵土地增值稅
     (道地部份主張與農業經營不可分離，而適用作農業使用；
    現址興建游泳池部份，如有因被認定係違規使用，而須分割
    合併調整地號或面積時，嗣後移轉登記時，雙方同意以調整
    後之地號及面積為準) 」及系爭契約第9 條約定：「( 房地
    移交) 本約不動產訂於移轉登記完畢日後5 日內付清全部價
    金，包括乙方( 即被告) 原借貸之遠東銀行抵押債權，付清
    之同日點交房地。本約不動產點交時房屋按簽訂本契約時之
    現況，所設置之自來水、電力供應，點交時乙方應保持現有
    設備設施，門窗設施及固定之裝潢設備，乙方於搬遷時不得
    拆走，房屋及戶外設施應保持原狀交付甲方。如乙方未依約
    履行時，應按重置之時價補償甲方，或按實際損害情形負損
    害賠償責任。田地及道地部份按移交時之栽植及供公眾通行
    現狀由甲方自行為管領。」( 契約影本附台北地院卷，11、
    13頁) ，是以雙方於訂約時，已同意由被告就系爭田地部分
    上栽植農作物，俾申請農業用地作農業使用證明，而原告自
    承在訂約前看過現場幾次( 見100 年2 月16日勘驗現場時原
    告之陳述，勘驗筆錄在卷二，237 頁) ，可見原告明知系爭
    田地上有農舍即鐵皮屋。從而田地上面之鐵皮屋，因要栽植
    農作物而勢必拆除即為原告於訂約時所明知，雖「拆除鐵皮
    屋」之字樣未訂定在契約中，但由契約第5 條可知原告實際
    上默示同意就田地上之鐵皮屋予以拆除，由被告於上栽植農
    作物，第9 條並呼應記載田地按移交時之栽植由原告管領等
    語。是被告抗辯鐵皮屋拆除，原告於簽約時已同意且理解等
    情，應認可採，鐵皮屋既經原告之同意拆除，鐵皮屋部分並
    無重置問題。至於鐵皮屋拆除，將垃圾掩埋在系爭土地下，
    則不符合契約之本旨，清除該等垃圾之費用，則業經前述(一)
    為認定，於茲不贅。
  重建農地上之步道、擋土牆281,706元:
  a.由前述系爭契約第5 條及第9 條之約定可知：田地部份雙方
    同意由被告栽植農作物，不動產點交時，田地及道地部份按
    移交時之栽植及供公眾通行現狀交給原告。而該「田地」依
    契約第1 條係指249 、295 、300 地號，「道地」係指298
    ─1 地號。( 契約影本附台北地院卷，7 至14頁) 。系爭田
    地既經約定得由被告栽植農作物，且依移交時之栽植點交，
    則栽植農作物亦應係指合於農地使用方式栽植作物，始屬合
    於兩造間之約定，不合於農地使用方式之栽植作物，自屬違
    反契約之約定。
  b.查系爭田地有部分原本經被告闢建為步道，並沿步道邊設置
    高約2 、30公分之擋土牆，有照片可按( 卷一，149 頁) ，
    亦為被告所不爭執，而兩造既約定該步道之田地由被告栽植
    農作物，則被告應先將步道、擋土牆剷除，回復為田地之狀
    態後再栽植作物；本件經本院現場履勘時，已不復見所謂步
    道及沿步道的擋土牆，經證人即被告雇用的園丁陳清山證稱
    : 只將靠近鐵門附近約10公尺的擋土牆挖除，後面的沒有挖
    除，因被告叫我填土，就直接將步道及擋土牆埋在土下面等
    語，本院就現場隨意數個定點開挖之結果，確實有矮牆埋在
    土下，直至鐵門附近約10公尺處始不見矮牆( 見100 年2 月
    16日勘驗筆錄，卷二，236 頁反面) ，堪認證人陳清山所稱
    直接將步道及擋土牆埋在土下面乙節為真實，則被告叫證人
    陳清山直接倒土在步道及矮牆上，顯然未依合於農地正常使
    用方式栽植農作物，原告主張此舉違反契約，即非無據。至
    於被告抗辯依兩造簽訂之契約第9 條其內容係指自來水、電
    力供應、門窗設施、固定之裝潢設備、房屋及戶外設施等項
    ，應按現狀為點交，原告起訴時未提步道、擋土牆等之損害
    ，該步道、擋土牆，應係原告實際占有系爭土地時即可知之
    瑕疵，原告未即時主張該瑕疵，依民法第356 條之規定，視
    為承認其所受領之物云云，惟該步道的擋土牆，係被埋在土
    下面，若不予開挖，即無法知道其情，民法第356 條是規定
    買受人應按物之性質，依通常程序為檢查，而該地點既經兩
    造約定由被告栽種農作物，被告亦自稱點交時該處綠意盎然
    ，並提出照片數楨為證( 卷二，49至51頁) ，原告自不能預
    見綠意盎然之泥土下面之情形而無故予以開挖檢查，是泥土
    下面埋有步道、矮牆應屬不能即知之瑕疵，尚難以原告於占
    有後約8 個月始主張此項瑕疵，即視為承認受領，被告此項
    抗辯並不足取。至於契約第9 條固未就步道、矮牆之情形另
    約定被告之責任，然該條關於房屋及戶外設施部分，既約定
    「應保持原狀交付給原告，如被告未依約履行時，應按重置
    之時價補償原告或按實際損害情形負損害賠償責任」，而該
    第9 條是就「房地移交」而約定，同條後段之田地部分，被
    告未依債之本旨履行，解釋上亦應由被告按重置之時價補償
    原告或按實際損害情形負損害賠償責任，則原告主張按重建
    擋土牆之時價賠償原告，即應認可取。
  c.惟查重建步道及沿步道之擋土牆，究竟所費為何，原告雖提
    出盈發營造有限公司之報價單一份為證，並聲請該公司之郭
    啟文到庭為證，經證人郭啟文證稱：我估價的是圍牆，也就
    是車庫過去的圍牆，當時只有就該圍牆修復部分作估價，現
    場因為圍牆下方擋土牆變位所以造成該圍牆偏移，該圍牆下
    方有一個ＲＣ造的擋土牆，我們沒有就鐵門後面的泥土清運
    作估價等語( 見本院100 年6 月9 日言詞辯論筆錄，卷三，
    113 頁) 。亦即盈發營造有限公司之報價單係就圍牆之部分
    為估價，並非就步道及沿步道的擋土牆為估價，該公司之報
    價單即難以為此部分之證明。原告其餘並未證明重建該步道
    及沿步道之擋土牆之費用，則此部分之請求，難認有據，應
    予駁回。
  大樹枯萎，重建大樹350,000元部分：
  a.按買受人於契約成立時，知其物有前條第 1 項所稱之瑕疵
    者，出賣人不負擔保之責。民法第355 條第1 項定有明文。
  b.查本件原告主張有樹木之樹皮被割斷，輸送養分之皮層被
    切斷，並提出照片( 在本院卷152 頁) 及伊於97年9 月13日
    以電子郵件通知被告訂約之代理人王效輿: 97年7 月27日去
    現場看，結果有人違反合約，改變現狀，包括農舍，破壞排
    水系統，樹木枯萎遭人破壞，尤其是電線桿旁邊的大樹可能
    立即枯萎，隨時有倒塌下來的危險；整地，結果高低不平等
    語( 電子郵件，附本院卷1 ，88頁) 。被告則抗辯簽約時該
    大樹即已在處理而逐漸死去等語。本件經證人陳清山到庭證
    稱：別墅游泳池旁之大樹本來是很小，後來愈來愈大，會危
    害道路、電線及游泳池，在賣掉之前的一、兩年左右就開始
    用各種方法把它砍死，樹皮是我切的，是王老闆叫我處理掉
    ，因為它危害到游泳池，那是一種橡膠樹，我已經在那邊做
    了16年，那棵樹的樹齡已經有10幾年了。樹枯死會慢慢死，
    但這種樹不會倒，颱風來也不會倒，因為它上面沒有樹葉等
    語，及證人即被告朋友劉銘勳到庭結證：我與被告有金錢往
    來，曾經上去系爭地點想要買別墅來住，游泳池旁的大樹，
    當時王老闆希望這棵樹把他弄死掉，因為會影響游泳池，所
    以不是在買賣之後才要把它弄死，而是在買賣之前半年就在
    處理了等語( 以上二證人證詞見本院99年12月16日言詞辯論
    筆錄，卷二138 至141 頁) 。是依證人之證詞可見系爭大樹
    確實是依被告之意而由園丁陳清山將樹皮割開，致樹木逐漸
    枯死，且依陳清山之證詞，其在系爭買賣之前即已開始處理
    該大樹，此與原告於97年5 月間亦拍有照片存證之情形相符
     (附本院卷一，第152 頁之照片，並於該照片上註明「2008
    、05正常無恙」之字樣) ，該照片所示該大樹雖然仍是有枝
    有葉的狀態，但再細觀該照片已可見該樹木的皮層已被切
    斷，則系爭大樹既在系爭契約訂立之前，即已被切斷皮層
    ，而原告在訂約前數次去現場，並於本院100 年2 月16日勘
    驗現場時，自承：「買之前我有進來看幾次，定金給了
    26,000元，他們就給我鑰匙進來，我來看時游泳池旁大樹有
    割過，之後8 、9 月又割一次；在訂立契約時，我有看到舊
    的割痕」等語( 見勘驗筆錄，卷二，237 頁) ，則原告既於
    訂約前即知切斷樹木皮層之情況，則依前揭民法355 條第
    1 項之規定，被告就該大樹被切斷皮層致枯死，不負瑕疵
    負擔保之責，原告請求重建大樹350,000 元之部分，並無理
    由，應予駁回。
  處理高壓電線之費用242,091 元：原告主張高壓電線與上開
    大樹絞在一起，因大樹枯萎，若倒下，必致電線桿倒塌，而
    生危險，故須移動高壓電線桿、管線重拉等問題而須費
    242,091 元等情，惟查依前述證人陳清山之證詞，大樹雖然
    枯萎，但上面無樹葉，故不會倒下，颱風來也不會倒下，樹
    枝會一枝枝掉下來，所以不必去砍倒等情，稽諸被告於97年
    9 月14日在辛樂克颱風，及緊接的同年月29日薔蜜颱風過後
    所照之照片，該電線桿旁邊的大樹雖然已經枯萎，仍屹立未
    倒( 本院卷一，39、42頁) ，堪認有16年園丁經驗之陳清山
    所述非虛，則原告因恐枯樹倒下而移動高壓電線桿、管線重
    拉，純出於原告主觀之疑慮，尚非確實有大樹倒下而生危險
    之情事，則其主張被告就此應負瑕疵擔保之責，亦不足取，
    此部分之請求，亦無理由，應予駁回。
  破壞短矮之半牆，致圍牆傾斜等之損害賠償180,000 元部分
    ：
  a.按民事訴訟如係由原告主張權利者，應先由原告負舉證之責
    ，若原告先不能舉證，以證實自己主張之事實為真實，則被
    告就其抗辯事實即令不能舉證，或其所舉證據尚有疵累，亦
    應駁回原告之請求。最高法院17年上字第917 號著有判例。
  b.查: 系爭買賣房屋土地範圍內，本來確實有短矮之半牆( 照
    片見本院卷一，140 、142 頁) ，嗣則經被告拆除( 照片見
    本院卷一，137 、140 頁) ，亦經本院100 年2 月16日現場
    履勘無該短矮之半牆，且見原來該短矮半牆邊之圍牆有傾斜
    ，大鐵門有不密合之情形，原告主張該牆被拆除後，引起串
    連效應，圍牆日漸傾斜、大鐵門及門柱傾斜等情，並提出照
    片為證( 本院卷一，150 、151 頁) 。而被告則抗辯係原告
    自行開挖圍牆附近所致等語。經細觀原告所提照片顯示，系
    爭鐵門在未拆除短矮之半牆時，已有關閉不密合的情形( 見
    卷一，150 頁，原告註明「被傾斜的大鐵門、門柱」) ，則
    原告主張因拆除短矮之半牆而致鐵門、圍牆傾斜云云，與其
    提出的照片所示情形不符，所稱是否屬實即有疑問，而本件
    本有囑託台北市結構工程工業技師公會鑑定鐵門、圍牆傾斜
    原因，惟因兩造均不願支付鑑定費用，故未鑑定，而原告其
    餘並未舉證大鐵門、圍牆傾斜之原因，則不論被告抗辯該圍
    牆傾斜係因原告在附近隨意開挖乙節是否屬實，依首揭判例
    意旨，原告既未舉證其主張為真實，則其請求此部分之賠償
    ，難認可採，應予駁回。
  (三)原告請求依97年11月27日之約定給付違約金之部分：
  1.按無代理權人以代理人之名義所為之法律行為，非經本人承
    認，對於本人不生效力。民法第170 條第1 項定有明文。
  2.原告主張兩造於97年11月27日上午在台北市○○○路○ 段
    270 號13樓洽談點交及給付尾款事宜，原告提及上開土地埋
    藏垃圾及廢棄物，被告之代理人王效輿矢口否認，雙方遂約
    定如土地有埋藏垃圾及廢棄物，被告願賠償違約金5 千萬元
    ，否則原告應賠償1 億元等情，並提出錄音帶及譯文一份為
    證。被告則抗辯王效輿之被授權範圍僅有決定價付款方式及
    代為受領價金之權限，並無就是否有埋垃圾事宜與原告商議
    之權，王效輿係無權代理，被告不予承認等語。查王效輿固
    經被告授權與原告訂立系爭買賣契約，授權書記載「（前略
    ）全權行使辦理出賣處分行為，於議定價金新台幣1 億零
    500 萬元之條件下，被授權人有權代理簽訂買責契約、決定
    價金付款方式及代為受領價金，並有訂立移轉書面與辦理所
    有權移轉登記之特別代理權。」（授權書影本，見臺北地院
    卷21頁) 。本件買賣契約訂立之後，嗣原告因認系爭土地內
    埋藏有垃圾，而與王效輿另外約定上述違約金罰則，惟此違
    約金之約定，既本不在系爭買賣契約條款內，且係訂立系爭
    買賣契約之後所為另外之約定，自難認王效輿就此另外約定
    之事項，亦有代理被告之權限，原告其他並無舉證被告確實
    有授權王效輿與原告約定垃圾埋藏應賠償違約金之事宜，而
    被告亦不承認王效輿之無權代理行為，依民法第170 條第1
    項之規定，該約定之效力自不及於被告，則原告請求被告給
    付違約金，難認有理由。
四、綜上所述，被告未依債之本旨履行契約，將垃圾及廢棄物埋
    在系爭買賣之土地內，原告依契約第9 條之約定請求賠償
    清除該垃圾及廢棄物之費用141,750 元，及自起訴狀繕本送
    達翌日即99年1 月14日起至清償日止，按年息百分之五計算
    之遲延利息，為有理由，應予准許；其餘之請求則無理由，
    應予駁回。本件所命給付之金額未逾50萬元，應依民事訴訟
    法第389 條第1 項第5 款之規定依職權宣告假執行，被告陳
    明願供擔保，聲請宣告免為假執行，爰酌定相當之擔保金額
    宣告之；原告其餘假執行之聲請，因訴之駁回而失所依據，
    不予准許。
五、據上論結，原告之訴為一部有理由，一部無理由，依民事訴
    訟法第79條、第389 條第1 項第5 款、第392 條第2 項判決
    如主文。
中    華    民    國    100   年    6     月    23    日
                  民事第一庭  法  官  俞慧君
以上正本係照原本作成。
如對本判決上訴須於判決送達後20日內向本院提出上訴狀，若委
任律師提起上訴者，應一併繳納上訴審裁判費，否則本院得不命
補正逕行駁回上訴。
中    華    民    國  100     年    6     月    24    日
                              書記官  曾瓊安